【裁判字號】    95,訴,103
【裁判日期】    950815
【裁判案由】    毒品危害防制條例
【裁判全文】
臺灣士林地方法院刑事判決               95年度訴字第103號
公  訴  人  臺灣士林地方法院檢察署檢察官
被      告  甲○○
上列被告因違反毒品危害防制條例案件，經檢察官提起公訴（94
年度毒偵字第2588號），及由台灣板橋地方法院檢察署檢察官以
95年度毒偵字第1411號、第2952號移送併辦，經本院訊問被告後
，被告為認罪之答辯，本院合議庭裁定，由受命法官行簡式審判
程序，判決如下：
    主  文
甲○○連續施用第一級毒品，累犯，處有期徒刑拾月。
扣案第一級毒品海洛因貳小包（合計淨重零點壹捌公克、空包
重零點參柒公克）、第一級毒品海洛因壹小包（毛重零點參公
克、淨重零點壹公克）、第一級毒品海洛因參小包（合計淨重
零點零玖公克、空包裝總重零點陸貳公克），均沒收銷燬之。
    事  實
一、甲○○前因施用第二級毒品安非他命案件，經臺灣板橋地方
    法院裁定令入戒治處所施以強制戒治1 年，復經裁定於89年
    5 月12日停止戒治，所餘戒治期間付保護管束，並於同年11
    月29日保護管束期滿，經臺灣板橋地方法院檢察署檢察官於
    同年12月15日以89年度戒毒偵字第877 號為不起訴處分確定
    。惟仍未戒除毒癮，又自92年7 月24日起至93年7 月26日止
    ，施用第一級毒品海洛因，經同署檢察官以92年度毒偵字第
    2497號起訴，由同法院於93年10月7 日以93年度訴字第491
    號判決處有期徒刑8 月確定，並於94年8 月27日縮刑期滿執
    行完畢。詎甲○○仍未悛悔，復於前案強制戒治執行完畢後
    5 年內，又基於施用第一級毒品海洛因之概括犯意，自94年
    9 月20日起，開始施用第一級毒品海洛因，一天施用一次，
    一次施用一小包，大都在台北縣三重市○○○路46號其住處
    施用，僅最後一次於95年4 月6 日在東宮旅社房間內施用海
    洛因，其施用方式或將海洛因置入香菸內再點火燃燒吸食，
    或以礦泉水將海洛因稀釋後，以注射針筒注射在肌肉上。先
    後於下列時、地經警查獲，並採尿送驗：
    在94年9 月23日傍晚6 時20分許，為警於台北市○○○路
      與通河西街口查獲，並自甲○○身上取出並扣得第一級毒
      品海洛因2 小包（淨重零點壹捌公克、空包重零點參柒公
      克）。
    在94年12月9 日下午4 時10分許，在台北縣三重市○○○
      路29之11號為警查獲，並扣得第一級毒品海洛因1 小包（
      毛重零點參公克、淨重零點壹公克）及其友人張金安所有
      之注射針筒2 支。
    在95年4 月6 日下午17時37分許，在台北縣三重市○○○
      路、長生街口經警查獲，並扣得第一級毒品1 小包，續於
      其所承租位於台北縣三重市○○街44號東宮旅社316 房內
      ，又查獲第一級毒品海洛因2 小包（3 小包合計淨重零點
      零玖公克、空包裝總重零點陸貳公克）。
二、案經台北市政府警察局中正第一分局報告台灣士林地方法院
    檢察署檢察官偵查起訴，及由台灣板橋地方法院檢察署檢察
    官移送併辦。
    理  由
一、上開事實，業經被告甲○○於本院審理時坦承不諱，並有當
    場查獲之第一級毒品海洛因及注射針筒扣案可資佐證，被告
    3 次所採取尿液經送檢驗結果，均發現有煙毒反應，有台
    灣檢驗科技股份有限公司94年10月11日濫用藥物尿液檢驗報
    告、台灣檢驗科技股份有限公司94年12月23日濫用藥物尿
    液檢驗報告、台灣檢驗科技股份有限公司95年4 月19日濫
    用藥物尿液檢驗報告各一紙在卷可參；又經扣案之粉末經送
    檢驗結果，發現均係毒品海洛因，亦有法務部調查局94年
    12 月2日調科壹字第040004049 號鑑驗通知書、台北市政
    府警察局中正第一分局依聯勤204 廠製造之煙毒品檢驗A 包
    試劑初步檢驗報告書、法務部調查局95年5 月16日調科壹
    字第060011731 號鑑驗通知書各一紙在卷足憑，此外復有臺
    灣板橋地方法院檢察署89年度戒毒偵字第877 號不起訴處分
    書、92年度毒偵字第2497號起訴書、臺灣板橋地方法院93年
    度訴字第491 號判決書各1 件、法務部全國檢察官線上查詢
    刑案人犯在監所最新資料報表1 紙可資佐證，本件事證明確
    ，被告犯行洵堪認定，應依法論科。
二、查海洛因係毒品危害防制條例第2 條所稱之第一級毒品，核
    被告所為，係犯該條例第10條第1 項之罪。被告持有海洛因
    之低度行為為施用之高度行為所吸收，不另論罪。
    按行為後法律有變更者，適用行為時之法律。但行為後之
      法律有利於行為人者，適用最有利於行為人之法律，修正
      後刑法第2 條第1 項定有明文，此係規範行為後法律變更
      所生新舊法律比較適用之準據法，於新法實施後應適用新
      法第2 條第1 項之規定，為「從舊從輕」之比較。
    被告行為後，刑法第56條業經修正刪除，於94年2 月2 日
      經總統公布，並自95年7 月1 日起施行。亦即被告基於概
      括犯意所為之數行為，自95年7 月1 日起已不再成立連續
      犯而得論以一罪，而應依具體行為之性質論罪。查被告之
      本案施用第一級毒品罪之犯罪行為均發生於修法施行之前
      ，被告所為之各次行為，時間、地點、對象，各均獨立，
      依修正前刑法第56條之規定，論以連續犯之一罪對被告較
      為有利，依修正刑法第2 條第1 項前段之規定，自應適用
      修正前之刑法第56條之規定論以連續犯。被告先後多次施
      用第一級毒品之犯行，時間緊接，所犯均係構成要件相同
      之罪，顯係基於概括犯意反覆為之，為連續犯，應依修正
      前刑法第56條規定論以一罪論，並依法加重其刑，又併案
      部分與本案部分有連續犯裁判上一罪之關係，本院自得併
      加以審理，並此敘明。
    修正前刑法第47條規定：「受有期徒刑之執行完畢，或受
      無期徒刑或有期徒刑一部之執行而赦免後，5 年以內再犯
      有期徒刑以上之罪者，為累犯，加重本刑至二分之一。」
      ，修正後該47條第1 項規定：「受徒刑之執行完畢，或一
      部之執行而赦免後，5 年以內故意再犯有期徒刑以上之罪
      者，為累犯，加重本刑至二分之一。」，則被告有如事實
      欄所載之犯罪科刑及執行情形，有臺灣高等法院被告前案
      紀錄表在卷可稽，其於有期徒刑執行完畢後5 年內再故意
      犯本件有期徒刑以上之罪，不論依修正前之刑法第47條，
      或修正後之刑法第47條第1 項之規定，均構成累犯，對被
      告而言並無有利或不利之情形，自不生新舊法比較之問題
      ，爰依修正後刑法第2 條第1 項前段之規定，適用行為時
      之修正前刑法第47條之規定，應依法加重其刑。
    修正後刑法第11條增訂本法於其他法律有「保安處分」之
      規定者，亦適用之，此無關犯罪行為可罰性要件之變更，
      應適用裁判時之新法規定辦理。
    爰審酌被告之品行、犯罪之動機、目的、手段及犯罪後於本
    院審理時坦承犯行，深表悔悟之態度等一切情狀，量處如主
    文第一項所示之刑示懲。查獲之第一級毒品海洛因貳小包
    （合計淨重零點壹捌公克、空包重零點參柒公克）、第一
    級毒品海洛因壹小包（毛重零點參公克、淨重零點壹公克）
    、第一級毒品海洛因參小包（合計淨重零點零玖公克、空
    包裝總重零點陸貳公克），應沒收銷燬之。另扣案注射針筒
    貳支，被告否認為其所有，辯稱是其友人張金安所有，經查
    此部分無法證明係被告所有且供犯罪預備之物，爰不為沒收
    之諭知，並此敘明。
據上論結，應依刑事訴訟法第273 條之1 第1 項、第299 條第1
項前段，毒品危害防制條例第10條第1 項、第18條第1 項前段，
修正後刑法第2 條第1 項前段、第11條前段、修正前刑法第56條
、第47條，判決如主文。
本案經檢察官繆卓然到庭執行職務。
中    華    民    國    95    年    8     月    15    日
                  刑事第二庭法  官  張國棟
以上正本證明與原本無異。
如不服本判決應於送達後10日內向本院提出上訴狀
                            書記官  陳如玲
中    華    民    國    95    年    8     月    15    日
附錄本案論罪科刑法條全文
毒品危害防制條例第十條
施用第一級毒品者，處六月以上五年以下有期徒刑。
施用第二級毒品者，處三年以下有期徒刑。


司法院資訊處製作；財團法人民間司法改革基金會備份。
